臺灣高雄地方法院刑事裁定
111年度聲字第600號
聲  請  人  臺灣高雄地方檢察署檢察官
受  刑  人  盧昶佑


                  （現於法務部○○○○○○○○○○○執行中）
上列聲請人因受刑人數罪併罰有二裁判以上，聲請定其應執行之
刑（111年度執聲字第422號），本院裁定如下：
    主  文
盧昶佑犯如附表所示之罪，共陸罪，所處各如附表所示之刑，應
執行有期徒刑參年陸月。
    理  由
一、聲請意旨略以：受刑人盧昶佑因犯如附表所示之罪，先後經
    判決確定如附表，應依刑法第50條、第53條及第51條第5款
    規定，定其應執行之刑，爰依刑事訴訟法第477條第1項規定
    聲請裁定其應執行刑等語。
二、按裁判確定前犯數罪者，併合處罰之，但得易科罰金之罪與
    不得易科罰金之罪、得易科罰金之罪與不得易服社會勞動之
    罪、得易服社會勞動之罪與不得易科罰金之罪、得易服社會
    勞動之罪與不得易服社會勞動之罪等情形，須受刑人請求檢
    察官聲請定應執行刑者，始得依第51條規定定之；數罪併罰
    ，有2裁判以上者，依第51條之規定，定其應執行之刑；數
    罪併罰，分別宣告其罪之刑，宣告多數有期徒刑者，於各刑
    中之最長期以上，各刑合併之刑期以下，定其刑期，但不得
    逾30年，刑法第50條、第53條、第51條第5款分別定有明文
    。又法律上屬於自由裁量之事項，有其外部性界限及內部性
    界限，並非概無拘束。依據法律之具體規定，法院應在其範
    圍選擇為適當之裁判者，為外部性界限；而法院為裁判時，
    應考量法律之目的，及法律秩序之理念所在者，為內部性界
    限。法院為裁判時，二者均不得有所踰越，是數罪併罰，有
    二裁判以上，定其應執行之刑時，固屬法院自由裁量之事項
    ，然仍應受前揭外部性界限及內部性界限之拘束。
三、經查，本件受刑人因犯如附表所示之各罪，經法院判處如附
    表所示之刑，並於如附表所示之日期分別確定在案，其中附
    表編號1至3等罪，經臺灣臺中地方法院111年度聲字第54號
    裁定應執行有期徒刑2年7月確定，而編號4至5等罪，則經本
    院110年度簡字第2474號判決合併定應執行有期徒刑9月確定
    ，有臺灣高等法院被告前案紀錄表及各該刑事裁判書在卷可
    稽。又附表編號1、4、5所示之罪係得易科罰金之罪，而附
    表編號2、3所示之罪則係不得易科罰金之罪，惟受刑人就附
    表所示各罪，業已具狀請求檢察官聲請本院合併定其應執行
    之刑，此有受刑人是否同意聲請定執行刑調查表存卷可參（
    詳執行卷），是檢察官聲請定其應執行之刑，本院審核認聲
    請為正當。揆諸前揭說明，本院自可就附表所示之罪更定應
    執行刑，且不得逾越刑法第51條第5款所定法律之外部界限
    ，即不得重於附表所示各罪宣告刑之總和（有期徒刑4年5月
    ），亦應受內部界限之拘束，即不得重於附表業經合併定其
    應執行刑之總和（有期徒刑3年10月）。準此，本院考量受
    刑人所犯各罪之性質有恐嚇危害安全罪（1罪）、非法持有
    子彈罪（1罪）、意圖販賣而持有第三級毒品罪（1罪）、侵
    占罪（1罪）、持有第一級毒品罪（1罪）、加重妨害秩序罪
    （1罪），罪質相異，且犯罪時間介於民國108年2月23日至1
    09年5月8日間，再兼衡受刑人請求從輕量刑之意見、所犯各
    罪於前次定刑時減輕之幅度，並權衡受刑人為88年次，日後
    尚有賦歸社會之需、數罪併罰所生之邊際效應與痛苦程度等
    情，爰定其應執行刑如主文。
四、依刑事訴訟法第477條第1項，刑法第53條、第50條第1項但
    書、第2項、第51條第5款，裁定如主文。
中　　華　　民　　國　　111 　年　　4 　　月　　29　　日
                  刑事第八庭    法　官  黃傳堯
以上正本證明與原本無異。
如不服本裁定，應於送達後5日內，向本院提出抗告狀。
中　　華　　民　　國　　111 　年　　4 　　月　　29　　日
                                書記官  黃振羽
附表：
編  號  罪名    宣告刑  犯罪日期       最後事實審         確定判決     備註     法院、案號 判決日期 法院、案號 確定日期  1 恐嚇危害安全罪 有期徒刑6月（得易科） 108年2月23日 本院109年度簡字第1151號 109年4月23日 本院109年度簡字第1151號 109年6月5日 高雄地檢110年度執緝字第620號 2 非法持有子彈罪 有期徒刑10月（不得易科） 108年9月30日至同年10月1日間 本院110年度審訴緝字第16號 110年8月10日 本院110年度審訴緝字第16號 110年9月16日 高雄地檢110年度執字第6788號 3 意圖販賣而持有第三級毒品罪 有期徒刑1年9月（不得易科） 109年1月1日至109年3月19日間 臺中地院110年度訴緝字第73號 110年8月24日 臺中地院110年度訴緝字第73號 110年9月27日 臺中地檢110年度執字第11933號 4 侵占罪 有期徒刑4月（得易科） 108年12月23日 本院110年度簡字第2474號 110年11月12日 本院110年度簡字第2474號 110年12月15日 高雄地檢111年度執字第214號 5 持有第一級毒品罪 有期徒刑6月（得易科） 108年10月1日前某時 同上 同上 同上 同上 同上 6 加重妨害秩序罪 有期徒刑6月 109年5月8日 本院110年度審訴字第643號 110年12月16日 本院110年度審訴字第643號 111年1月19日 高雄地檢111年度執字第1416號 ⒈編號1至3曾經臺中地院111年度聲字第54號裁定定應執行有期徒刑2年7月確定【臺中地檢111年度執更字第924號】。 ⒉編號4至5曾經本院110年度簡字第2474號判決定應執行有期徒刑9月確定【高雄地檢111年度執字第214號】。